【裁判字號】    99,審訴,900
【裁判日期】    991229
【裁判案由】    妨害性自主
【裁判全文】
臺灣士林地方法院刑事判決             99年度審訴字第900號
公  訴  人  臺灣士林地方法院檢察署檢察官
被      告  詹世偉
指定辯護人  本院公設辯護人  姜惠如                      
上列被告因妨害性自主案件，經檢察官提起公訴（99年度偵字第
13617 號、第13682號），本院判決如下：
    主  文
詹世偉犯強制性交罪，處有期徒刑壹年捌月。緩刑年，緩刑期
間付保護管束。
    事  實                                
一、詹世偉與代號00000000號女子（以下簡稱A 女，真實姓名年
    籍詳卷）於民國99年9 月間，因同在某電視公司工作而認識
    ，於99年10月2 日下午2 人相約外出遊玩，於同日晚上10時
    許，詹世偉騎駛機車載送A 女返回臺北市○○區○○街之租
    屋處時，以參觀A 女房間為由，隨同A 女進入房間後，2 人
    先坐在地上聊天，詹世偉即趁機親吻及抱住A 女，經A 女試
    圖閃躲及表示拒絕後，詹世偉竟仍將A 女抱至床上，強行脫
    去A 女褲子且將其壓在床上，雖A 女持續表示不要、不可以
    這樣，且動手要將詹世偉推開，詹世偉卻更加用力將其抱住
    ，且將自己衣服脫去後，以強暴及違反A 女意願之方式，將
    陰莖插入A 女陰道內而為性交行為得逞。嗣因A 女表示疼痛
    且一直哭泣，詹世偉始停止繼續性交。
二、案經Ａ女訴由臺北市政府警察局士林分局報告臺灣士林地方
    法院檢察署檢察官偵查起訴。
    理  由                                
一、按被告以外之人於審判外之言詞或書面陳述，除法律有規定
    者外，不得作為證據；又被告以外之人於審判外之陳述，雖
    不符合同法第159 條之1 至第159 條之4 之規定，但經當事
    人於審判程序同意作為證據，法院審酌該言詞陳述或書面陳
    述作成時之情況，認為適當者，亦得為證據。當事人、代理
    人或辯護人於法院調查證據時，知有第159 條第1 項不得為
    證據之情形，而未於言詞辯論終結前聲明異議者，視為有前
    項之同意，刑事訴訟法第159 條第1 項及第159 條之5 分別
    定有明文。查本判決下列所引用之各該被告以外之人於審判
    外之言詞或書面陳述，雖屬傳聞證據，惟均經當事人於本院
    審判期日中表示無意見而不予爭執，並同意作為證據，且迄
    至言詞辯論終結前亦未再聲明異議，本院審酌此等證據資料
    製作時之情況，尚無違法不當及證明力明顯過低之瑕疵，亦
    認為以之作為證據應屬適當，故揆諸前開規定，爰逕依刑事
    訴訟法第159 條之5 規定，認前揭證據資料均例外有證據能
    力；又本案認定事實所引用之卷內其他物證（如被害人A 女
    繪製住處平面圖、通聯紀錄、現場勘查照片、扣案玉石項鍊
    等），並無證據證明係公務員違背法定程序所取得，是上開
    物證均有證據能力，合先敘明。
二、上開犯罪事實，業據被告詹世偉迭於偵查及本院審理中均坦
    承不諱，核與證人即被害人A 女於警詢、偵查及本院準備程
    序時時指訴之情節大致相符，並有被害人A 女所繪製之住處
    平面圖2 紙、被告與被害人A 女通聯紀錄1 份及現場勘查照
    片46張在卷可按，復有被告所有遺留於案發現場之玉石項鍊
    1 條扣案可證，足見被告之自白與事實相符。本件事證已臻
    明確，被告犯行堪以認定，應依法論科。
三、核被告所為，係犯刑法第221 條第1 項之強制性交罪。又被
    告自陳其曾向A 女表達追求之意，99年10月2 日當日因誤認
    A 女已經接受其追求，且其抱A 女時，並未遭A 女推開，而
    認A 女可能有意願與其發生性關係，其在脫A 女衣物時遭到
    反抗，卻因一時衝動，不顧A 女意願，對其強制性交得逞，
    惟被告甫以性器進入被害人陰道內，即因見A 女哭泣隨即抽
    出，且被害人A 女事後亦表達原諒之意，並與被告交往，成
    為男女朋友，此為被告及被害人A 女於本院審理中陳稱明確
    ，是被告之犯罪情節難謂重大，其因一時失慮，致罹法定刑
    為3 年以上有期徒刑之重典，情輕法重，如遽論科以此重典
    ，仍不免過苛，有失立法之本旨，觀其之犯罪情況，依一般
    之客觀情形，尚堪憫恕，縱量處最低刑，仍嫌過重，爰依刑
    法第59條之規定，酌量減輕其刑。爰審酌被告與被害人A 女
    間原為同事，因一時誤判能邀得A 女同意發生性關係，遇A
    女拒絕卻不知尊重彼性自主尊嚴，性慾衝動下，仍違反A 女
    意願對之性交，傷害A 女性自主權利與身心，惟考量被告並
    無任何犯罪經法院判罪處刑之前科，有臺灣高等法院被告前
    案紀錄表在卷可稽，素行尚佳，且犯罪後已能坦承犯行，並
    深表悔悟之意，A 女事後於偵查及本院審理時均表示已與被
    告達成和解並成為男女朋友，願意原諒被告，不再追究之意
    ，有和解書及撤回告訴狀各1 紙在卷為憑，被告犯後亦向被
    害人A 女表示歉意，犯後態度良好等一切情狀，量處如主文
    所示之刑。又被告前未曾因故意犯罪受有期徒刑以上之宣告
    ，其因一時失慮，致罹刑典，且嗣後與被害人達成民事上和
    解，有和解書存卷可考，被害人亦已當庭表明願原諒被告（
    見本院卷第27頁），足見被告經此科刑教訓，當知所警惕而
    無再犯之虞，本院認其宣告刑以暫不執行為適當，爰予以宣
    告緩刑3 年，並於緩刑期間付保護管束。
據上論斷，應依刑事訴訟法第299條第1項前段，刑法第221條第1
項、第59條、第74條第1 項第1 款、第93條第1 項第1 款，判決
如主文。
本案經檢察官朱學瑛到庭執行職務。
中    華    民    國    99    年    12    月    29    日
                  刑事第一庭  審判長法  官  雷雯華  
                                    法  官  莊明達
                                    法  官  王沛雷
以上正本證明與原本無異。
如不服本判決，應於判決送達後10日內，向本院提出上訴狀。
                                    書記官  陳麗津
中    華    民    國    99    年    12    月    29    日
附錄本案論罪科刑法條：
刑法第221條第1項：
對於男女以強暴、脅迫、恐嚇、催眠術或其他違反其意願之方法
而為性交者，處3 年以上10年以下有期徒刑。

司法院資訊處製作；財團法人民間司法改革基金會備份。
